# ANGEL OMAR MANCIPE PABON



### DATOS PERSONALES

KDC 27-G-22, 541017 Corregimiento la garita angelmancip19@gmail.com, 3236051697 Fecha de nacimiento: 19 de octubre de 2001

Lugar de nacimiento: CUCUTA, NORTE DE SANTANDER

Carné de conducir: 1004999029

Género: Masculino

Nacionalidad: Colombiana

Estado civil: Soltero Cedula: 1004999029

### **PERFIL**

Soy un Tecnólogo especializado en Análisis y Desarrollo de Sistemas de Información, con una formación adicional como Técnico en Sistemas Agropecuarios Ecológicos. Poseo una amplia experiencia en programación y herramientas informáticas avanzadas. Mi enfoque colaborativo me permite trabajar eficientemente en equipo, fortalecido por habilidades interpersonales destacadas. Soy reconocido por mi capacidad analítica para resolver desafíos complejos y por mi habilidad en la toma de decisiones estratégicas, siempre apuntando al logro de los objetivos y metas de la organización a la que pertenezco.

## FORMACIÓN

ene 2012 - dic 2018 **BACHILLER ACADEMICO** 

INSTITUCION EDUCATIVA LA GARITA, Corregimiento la garita

TECNOLOGIA EN ANALISIS Y DESARROLLO DE SISTEMAS DE INFORMACIÓN

oct 2019 - sep 2022

SERVICIO NACIONAL DE APRENDIZAJE "SENA, Cucuta

INGENIERÍA DE SISTEMAS mar 2023 - presente

CORPORACIÓN UNIVERSITARIA REMINGTON, Cucuta

### **EXPERIENCIA**

#### Desarrollador de software

ago 2022 - presente

Ilstechnik, Cucuta, Norte de santander

#### Desarrollo Backend:

- Implementación y optimización de lógicas y funcionalidades en el backend utilizando PHP, garantizando eficiencia, escalabilidad y seguridad en la plataforma.
- Integración de APIs y servicios externos, asegurando la interoperabilidad entre sistemas.

#### Desarrollo Frontend:

• Diseño de interfaces amigables y responsivas usando HTML y CSS, mejorando la experiencia del usuario.

Este curriculum está hecho con Jobseeker.com.

- Implementación de funcionalidades interactivas con JavaScript y Vue.js, proporcionando un sitio web dinámico y moderno.
- Optimización del rendimiento del sitio web, garantizando tiempos de carga rápidos y una navegación fluida.

#### Desarrollador Backend Junior

- Mantenimiento y actualización de sistemas existentes, identificando áreas de mejora y proponiendo soluciones.
- Implementación de funcionalidades con jQuery y JavaScript, apoyando el lado del cliente de las aplicaciones.

#### Analisista y desarrollador de sistemas de informacion

may 2020 - abr 2022

H-tex SAS, Cucuta, Norte de santander

#### Análisis y Diseño de Sistemas:

- Evaluación proactiva de las necesidades del negocio y de los usuarios para proponer soluciones tecnológicas alineadas con los objetivos de H-tex.
- Diseño y especificación de sistemas de información, incluyendo la elaboración de diagramas, flujos de trabajo y documentación técnica.

#### Desarrollo y Mantenimiento:

COMPETENCIAS

- Implementación de sistemas de información basados en las especificaciones y necesidades identificadas, garantizando funcionalidades efectivas y eficientes.
- Mantenimiento y optimización de sistemas existentes, identificando áreas de mejora y adaptando soluciones a las cambiantes necesidades del negocio.

SOMETENSIAS	
PHP	jQuery
Javascript	CSS
Vue-Js	MySql
IDIOMAS	
Español	Ingles

### **REFERENCIAS**

Neibert Alberto Ramírez Viloria Ingeniero Agrónomo 3114873985

Hector Alfonso Gomez Caicedo Tecnólogo Agropecuario 3178874655

# CONTACTOS DE EMERGENCIA

Jennifer Mancipe Pabón Ingeniera Agroindustrial 3178540626

Isolina Pabón Ochoa Comerciante 3142818277

# **CURSOS**

Aprende diseño de bases de datos relacionales Linkedin Learning	jul 2020
MySQL esencial Linkedin Learning	jun 2020
Fundamentos esenciales de la programacion Linkedin Learning	ene 2021
Fundamentos de la programacion: Bases de datos Linkedin Learning	ago 2020